【裁判字號】    97,審抗,163
【裁判日期】    970508
【裁判案由】    拍賣抵押物
【裁判全文】
臺灣高雄地方法院民事裁定             97年度審抗字第163號
抗  告  人  甲○○
相  對  人  中國信託商業銀行股份有限公司
法定代理人  乙○○
上列當事人間拍賣抵押物事件，抗告人對於民國97年4 月11日本
院97年度拍字第591 號所為裁定，提起抗告，裁定如下：
    主  文
抗告駁回。
抗告程序費用新台幣壹仟元由抗告人負擔。
    理  由
一、抗告意旨略以：原裁定附表(二)編號１之房貸部分，抗告人承
    受後均按時繳款並無逾期情形，名下如原裁定附表(一)所示不
    動產（下稱系爭不動產）竟無端遭聲請拍賣，顯不公平。又
    原裁定附表(二)編號２、３、４之借款應由訴外人江文男負責
    繳納，惟江文男已於97年3 月14日死亡，而抗告人非此部分
    借款之借款人，並無承受此部分借款之義務。從而，相對人
    聲請拍賣原裁定附表(一)所示不動產即不合法，原裁定自有不
    當，應予廢棄。
二、按扺押權人，於債權已屆清償期，而未受清償者，得聲請法
    院拍賣抵押物，就其賣得價金而受清償，民法第873 條第1
    項定有明文。次按聲請拍賣抵押物，原屬非訟事件，祇須其
    抵押權已經依法登記，並登記之清償期已屆滿而未受清償時
    ，法院即應為許可拍賣抵押物之裁定；如對於此項法律關係
    有爭執時，亦應由有爭執之人另行提起訴訟，以求解決，不
    得僅依抗告程序聲明其爭執，並據為廢棄拍賣抵押物裁定之
    理由（最高法院70年度臺抗字第197 號裁定意旨參照）。
三、經查：相對人主張江文男為擔保相對人對其之債權，於民國
    90年8 月2 日，以系爭不動產設定最高限額204 萬元之抵押
    權予相對人，抵押權存續期間自90年7 月31日起至130 年7
    月30日止，清償日期依各個債務契約之約定，江文男並自90
    年10月11日起陸續向相對人借款（借款日、借款數額、到期
    日如原裁定附表(二)所示），惟未依約還款，而江文男已於96
    年5 月23日將系爭不動產所有權移轉登記予抗告人，相對人
    乃依民法第873 條規定聲請拍賣抵押物，並提出系爭不動產
    登記謄本、抵押權設定契約書、借據暨約定書、放款帳戶還
    款交易明細、回復型活存透支借據暨約定書、放款歷史交易
    查詢資料、金融卡信用額度申請書暨約定書、現金卡申請書
    為證，原審法院即據以准許相對人拍賣抵押物之聲請，依上
    開規定原無不當，抗告人雖以上開抗告意旨爭執，惟此均屬
    實體事項，依上開說明，其應就該爭執事項另行提起訴訟以
    為解決，抗告意旨指摘原裁定不當，求予廢棄，為無理由，
    應予駁回。
四、結論：本件抗告為無理由，依非訟事件法第46條、第21條第
    2 項、第24條第1 項，民事訴訟法第495 條之1 第1 項、第
    449 條第1 項、第78條，裁定如主文。
中    華    民    國    97    年    5     月    8     日
                      民事第二庭審判長法  官  黃悅璇
                                      法  官  陳業鑫
                                      法  官  黃悅璇
以上正本證明與原本無異。
如不服本裁定應於送達後10日內向本院提出再抗告狀，並繳納再
抗告費新台幣1000元。再為抗告應以適用法規顯有錯誤為理由，
並經本院之許可，該許可以原裁定所涉及之法律見解具有原則上
重要性者為限，並委任律師為代理人。
抗告人之配偶、三親等內之血親、二親等內之姻親，或抗告人為
法人、中央或地方機關時，其所屬專任人員具有律師資格並經法
院認適當者，亦得為第三審代理人。
前項情形應於提起再抗告或委任時釋明之。
中    華    民    國    97    年    5     月    8     日
                                      書記官  林昭吟


司法院資訊處製作；財團法人民間司法改革基金會備份。
